vi: Cách gắn/định dạng lông vũ: Gói nhiều loại; Khăn choàng lông vũ; Lông vũ rời; Trên băng keo/ruy băng; Gắn trên cuống/dây; Buộc dây/vòng hoa; Viền tua rua (may vào); Khác
it: Attacco/formato della piuma: Confezione assortita; Boa; Piume sfuse; Su nastro/fettuccia; Montate su stelo/filo di ferro; Infilate/a ghirlanda; Frangia decorativa (da cucire); Altro
ko: 깃털 부착/형식: 혼합 팩; 보아; 낱개 깃털; 테이프/리본 부착; 스템/와이어 장착; 스트링/가랜드; 트림 프린지(바느질용); 기타
sk-SK: Upevnenie/formát peria: Zmiešané balenie; Boa; Voľné pierka; Na páske/stuhe; Na stonke/drôtiku; Navlečené/girlanda; Strapcové lemovanie (na prišitie); Iné
ja: 羽根の添付／フォーマット: アソートパック; ボア; バラ羽; テープ/リボン付き; ステム/ワイヤー付き; 紐付き/ガーランド; トリムフリンジ (縫い付け式); その他
pt-PT: Fixação/formato de penas: Embalagem sortida; Boa; Penas soltas; Em fita; Montado em haste/arame; Em fio/grinalda; Franja de guarnição (de costurar); Outro
hr-HR: Pričvršćivanje/format pera: Mješovito pakiranje; Boa; Rinfuzno perje; Na vrpci/traci; Na žici/stabljici; Nanizano / vijenac; Rubne resice (za prišivanje); Ostalo
bg-BG: Приставка/формат на пера: Пакет микс; Боа; Насипни пера; На лента/панделка; Монтирани на стъбло/тел; Нанизани/гирлянд; Ресни (за пришиване); Друго
lt-LT: Plunksnų tvirtinimas / formatas: Įvairus rinkinys; Boa; Palaidos plunksnos; Ant juostelės; Tvirtinamos ant stiebų / vielų; Suvertos / girliandos; Apdaila su kutais (prisiuvama); Kitas
sl-SI: Pritrditev/format perja: Mešani paket; Boa; Posamezna peresa; Na traku; Na steblu/žici; Nanizano/girlanda; Obroba z resicami (za prišitje); Drugo
zh-CN: 羽毛附着方式/形式: 什锦包装; 羽毛条; 散装羽毛; 附于胶带/缎带上; 安装在茎杆/金属丝上; 串状/花环状; 流苏花边（缝合式）; 其他
hu: Toll rögzítése/formátuma: Vegyes csomag; Boa; Szabad tollak; Szalagra varrt; Szárra/drótra rögzített; Felfűzött/girland; Rojtos szegély (felvarrható); Egyéb
da: Fjerfastgørelse/format: Blandet pakke; Boa; Løse fjer; På tape/bånd; Stilk-/trådmonteret; På snor/krans; Pyntefrynse (sys på); Andet
pl: Mocowanie/format piór: Różne rodzaje (zestaw); Boa; Pióra luzem; Na taśmie / wstążce; Na łodydze / druciku; Nawleczone / girlanda; Taśma z frędzlami (do przyszycia); Inny
nl: Veer bevestiging/formaat: Gemengde verpakking; Boa; Losse veren; Op lint/band; Op steel/draad gemonteerd; Geregen/slinger; Franje (opnaaibaar); Overig
tr: Tüy eklentisi/biçimi: Karışık paket; Boa; Dökme tüyler; Bant/kurdele üzerinde; Sap/tel monteli; İpe dizili/çelenk; Kenar saçağı (dikilen); Diğer
sv: Fjäderfäste/format: Blandat paket; Boa; Lösa fjädrar; På tejp/band; Monterad på stjälk/ståltråd; Trädda/girland; Fransar (för att sy fast); Övrigt
fr: Format de présentation des plumes: Lot assorti; Boa; Plumes en vrac; Sur ruban; Monté sur tige/fil; Enfilé/guirlande; Frange de bordure (à coudre); Autre
nb: Fjærfeste/format: Blandet pakke; Boa; Løse fjær; På teip/bånd; Stilk-/ståltrådmontert; Tredd/girlander; Frynsekant (sy-på); Annet
ro-RO: Atașament/format de pene: Pachet asortat; Boa; Pene libere; Pe bandă/panglică; Montat pe tulpină/sârmă; Înșirate/ghirlandă; Bordură cu franjuri (de cusut); Altele
pt-BR: Fixação/formato das penas: Pacote sortido; Estola de plumas (boa); Penas soltas; Em fita/laço; Montada em haste/arame; Encordoada/guirlanda; Franja de enfeite (costurada); Outros
cs: Uchycení/formát peří: Sada různých; Boa; Volná peříčka; Na pásce/stuze; Upevněno na stonku/drátu; Navlečeno/girlanda; Lemovací třásně (našívací); Jiné
en: Feather attachment/format: Assorted pack; Boa; Loose feathers; On tape/ribbon; Stem/wire-mounted; Strung/garland; Trim fringe (sew-on); Other
th: การแนบ/รูปแบบของขนนก: แพ็กคละแบบ; ผ้าพันคอขนนก; ขนนกแยกชิ้น; บนเทป/ริบบิ้น; ติดก้าน/ลวด; ร้อยเชือก/พวงมาลัย; ชายขอบ (แบบเย็บติด); อื่นๆ
es: Fijación o formato de plumas: Paquete surtido; Boa; Plumas sueltas; En cinta/lazo; Montado en tallo/alambre; En hilo/guirnalda; Ribete/fleco (para coser); Otro
el: Σύνδεση/μορφή φτερού: Πακέτο με διάφορα; Μπόα; Χύμα φτερά; Σε ταινία/κορδέλα; Τοποθετημένα σε στέλεχος/σύρμα; Σε κλωστή/γιρλάντα; Τρέσα με κρόσσια (ραφτή); Άλλο
ru: Крепление/формат перьев: Ассорти; Боа; Перья россыпью; На тесьме/ленте; На стебле/проволоке; На нити/в виде гирлянды; Тесьма с бахромой (пришивная); Другое
de: Befestigung/Format der Federn: Sortierte Packung; Boa; Lose Federn; Auf Band; Mit Stiel/Draht befestigt; Aufgefädelt/Girlande; Fransenborte (zum Aufnähen); Sonstiges
zh-TW: 羽毛附著/形式: 綜合包; 羽毛條; 散裝羽毛; 附膠帶/緞帶; 附羽梗/金屬線; 串接/花環; 流蘇飾邊 (縫紉式); 其他
fi: Höyhenen kiinnitys/muoto: Lajitelmapakkaus; Boa; Irralliset höyhenet; Teipissä/nauhassa; Varrellinen/rautalangassa; Punottu/köynnös; Hapsunauha (ommeltava); Muu